【裁判字號】    97,補,285
【裁判日期】    970930
【裁判案由】    給付生活費
【裁判全文】
臺灣基隆地方法院民事裁定               97年度補字第285號
原      告  乙○
上列原告與被告甲○○間請求給付生活費事件，本院裁定如下：
    主  文
本件訴訟標的價額核定為新臺幣陸佰壹拾萬柒仟元。
原告至遲應於前開核定訴訟標的價額之裁定確定後五日內，向本
院補繳第一審裁判費新臺幣陸萬壹仟肆佰捌拾玖元，如逾期未補
繳，即以裁定駁回其訴。
    理  由
一、按以一訴主張數項標的者，其價額合併計算之；因定期給付
    或定期收益涉訟，以權利存續期間之收入總數為準；期間未
    確定時，應推定其存續期間，但其期間超過十年者，以十年
    計算，民事訴訟法第77條之2第1項、第77條之10定有明文。
    本件原告起訴未據繳納裁判費，亦未載明其訴訟標的價額。
    經查，原告起訴請求「被告應給付原告車款17,000元、子女
    學雜費90,000元及自民國 84年2月22日起至原告死亡止，每
    月給付生活費新臺幣（下同）50,000元」，本件原告乙○係
    52年9月7日生，茲依國人平均壽命計算原告請求生活費之期
    間，合理推定應已超過10年，原告請求生活費之訴訟標的價
    額應以10年之總數計算之，爰核定本件訴訟標的之價額為6,
    107,000元（計算式：17,000＋90,000＋（50,000×120）＝
    6,107,000元）。
二、按「因財產權而起訴，其訴訟標的之金額或價額在新台幣十
    萬元以下部分，徵收一千元；逾十萬元至一百萬元部分，每
    萬元徵收一百元；逾一百萬元至一千萬元部分，每萬元徵收
    九十元；逾一千萬元至一億元部分，每萬元徵收八十元；逾
    一億元至十億元部分，每萬元徵收七十元；逾十億元部分，
    每萬元徵收六十元；其畸零之數不滿萬元者，以萬元計算。
    」民事訴訟法第77條之13定有明文。又依「臺灣高等法院民
    事訴訟、非訟事件、強制執行費用提高徵收數額標準」規定
    ，訴訟標的之金額或價額逾十萬元部分，加徵原定數額十分
    之一。本件訴訟標的之價額為 6,107,000元。故應徵第一審
    裁判費61,489元。
三、當事人對於本院核定訴訟標的價額之裁定，得於10日內抗告
    。故原告至遲應於本院前開核定訴訟標的價額之裁定確定後
    5 日內，向本院補繳第一審裁判費61,489元。如逾期未補繳
    ，即以裁定駁回其訴。
四、依民事訴訟法第77條之1、第 249條第1項但書規定，裁定如
    主文。
中    華    民    國    97    年    9     月    30    日
                  民事庭法  官  王翠芬
以上正本係照原本作成。
一、如不服本裁定主文第1項，得於本裁定送達後10日向本院提
    出抗告狀，並繳納抗告裁判費新臺幣1000元，抗告於臺灣高
    等法院。
二、對本裁定主文第2項，不得抗告。
中    華    民    國    97    年    9     月    30    日
                        書記官  林建清


司法院資訊處製作；財團法人民間司法改革基金會備份。
